【裁判字號】    89,簡上,236
【裁判日期】    890506
【裁判案由】    給付電信費
【裁判全文】
臺灣臺北地方法院民事判決  八十九年度簡上字第二三六號
    上  訴  人  甲○○○
                              .
    訴訟代理人  乙○○      住.
    被上訴人    中華電信股份有限公司台灣北區電信分公司
                            設台北市○○路○段四十二號
    法定代理人  李清江      住.
    訴訟代理人  丙○○      住.
                丁○○      住.
右當事人間請求給付電信費事件，上訴人對於中華民國本院台北簡易庭八十八年度北
簡字第一六六三八號第一審判決提起上訴，本院判決如左：
    主  文
上訴駁回。
第二審訴訟費用由上訴人負擔。
    事  實
甲、上訴人方面：
  一聲明：
    (一)原判決廢棄，駁回被上訴人在第一審之訴。
    (二)第一、二審訴訟費用由被上訴人負擔。
  二陳述：除與原審判決書所載者相同茲予引用外，補稱：上訴人訴訟代理人之子確
          曾打過幾通電話到南非，但次數沒有通話明細表上所示的那麼多，電話費
          不可能高達三十餘萬元。
  三證據：援用原審之立證方法。
乙、被上訴人方面：
  一聲明：如主文所示。
  二陳述：除與原審判決書所載者相同茲予引用外，補稱：上訴人國內電話費產生時
          間與國際電話費產生時間相隔往往只有數十秒，如果電話故障，不可能上
          一通打完市內電話，下一通國際電話仍可通話。且產生高額電話費之國際
          電話受話者為同一人，顯見電話確是由上訴人所撥打。
  三證據：援用原審之立證方法。
    理  由
一本件被上訴人起訴主張：上訴人租用被上訴人00000000號電話，自民國八
  十七年三月起至同年六月止，共積欠電信費用新台幣（以下同）二十七萬四千五百
  四十元未為給付，爰提起本件訴訟請求如數清償電話費用等語。上訴人則以前開電
  話自八十七年三月起經常發生外電無法撥入及需多次掛上聽筒始能通話等之異常情
  形，至同年四月十日電訊完全中斷，經報修後方可勉強通話，惟右揭異常情形仍不
  時發生，八十七年四月二十一日更新大樓之配線及所有零件後，方回復正常，被上
  訴人請求之電話費用中，僅有部分為上訴人家中小孩所撥，其餘均為無故暴增之費
  用等語，資為抗辯。
二經查：
  (一)被上訴人主張之事實，業據提出與其所述相符之費用催繳函、國內及國際電話通
    話明細、北管局國際電話客戶直接撥號（ＩＳＤ）異常計次機線檢驗報告等件為
    證。
  (二)自被上訴人提出之上訴人國內及國際電話通話明細中，可看出上訴人乃利用所租
    用之系爭電話，交錯撥打市內及國際電話，例如：八十七年三月十八日上午八時
    五十四分十七秒，上訴人撥打電話至南非，受話號碼為0000000000，
    至同日上午八時五十七分四十四秒掛斷電話，旋即於八時五十七分五十四秒撥打
    市內電話，受話號碼為00000000，於九時零分三十二秒掛斷電話後，復
    於九時一分十二秒再度撥打國際電話到南非上揭號碼，至九時十九分二十一秒始
    掛斷電話，有該通話明細在卷可稽。上訴人對市內電話所生費用均無意見，唯獨
    爭執國際電話費用不實，然若該電話線路故障，實不可能僅有國際話費異常，是
    上訴人抗辯電話線路故障方導致話費高漲云云，並不可採。
  (三)又系爭電話所生市內話費與國際話費之通話時間，並無重疊現象，亦有該通話明
    細可佐，益證系爭電話所生國際通話費用，並非遭人盜打所致。
  (四)綜上，被上訴人主張上訴人積欠如帳單所示之話費計二十七萬四千五百四十元，
    應自支付命令狀送達翌日即八十八年十一月七日起加計遲延利息返還，於法有據
    。被告空言否認使用電話，並稱電話線路故障云云，尚難信為真實。
三從而，被上訴人據以請求上訴人給付上開電信費用及遲延利息，為有理由，應予准
  許。原審認事用法，並無違誤，上訴人仍執前詞，指摘原判決不當，求予廢棄改判
  ，為無理由，應予駁回。
據上論結，本件上訴為無理由，依民事訴訟法第四百三十六條之一第三項、第四百四
十九條第一項、第七十八條，判決如主文。
中      華      民      國    八十九    年      五      月     廿六     日
                                            民事第二庭審判長法官
                                                            法官
                                                            法官
右為正本係照原本作成
如對本判決上訴，須於判決送達後廿日內向本院提出上訴狀
中      華      民      國    八十九    年      五      月     十九     日
~B法院書記官


司法院資訊處製作；財團法人民間司法改革基金會備份。
